【裁判字號】    92,交聲,151
【裁判日期】    920425
【裁判案由】    聲明異議
【裁判全文】
臺灣臺中地方法院交通事件裁定                   九十二年度交聲字第一五一號
    原處分機關  交通部公路總局台中區監理所
    異議人即
    受處分人    甲○○
右列受處分人因違反道路交通管理處罰條例案件，對於交通部公路總局台中區監理所
九十二年一月十七日所為之裁決（中監違字第裁六○─Ｉ00000000號裁決書
），聲明異議，本院裁定如左：
    主  文
異議駁回。
    理  由
一、原處分機關略以：本案係彰化縣警察局交通隊舉發受處分人甲○○駕駛車號ＭＸ
    ─９０９５號自小客車，於九十一年十二月二日十五時十分許，在彰鹿路上，因
    「行車限速六十公里，時速八十三公里，超速二十三公里（雷測）」違規，受處
    分人於應到案日期前提出申訴，經原舉發機關函覆舉發違規屬實，該所遂於九十
    二年一月十七日以中監違字第裁六○─Ｉ00000000號裁決書，裁處罰鍰
    新台幣一千九百元整，並記違規點數一點，逾期則依裁決書處罰主文規定裁處，
    於法並無不合等語。
二、本件異議人即受處分人甲○○則以：舉發單所載之違規時間，異議人由鹿港返回
    台中，在彰鹿路二九九號一家工廠大門前被警察欄停下車，舉發員警態度很惡劣
    ，異議人無奈便於離開後再返回拍照，員警就如異議人所拍照片中躲在旁邊抓超
    速，且當時前後都有車究竟是哪一部超速並不能確定，原舉發機關之舉發實有違
    誤，爰聲明異議云云。
三、按汽車行車速度，應依標誌之規定。違反者，處罰鍰新台幣一千二百元以上、二
    千四百元以下，並記違規點數一點。道路交通安全規則第九十三條、道路交通管
    理處罰條例第四十條第一項、第六十三條第一項分別定有明文。復依違反道路交
    通管理事件統一裁罰標準表規定，違反處罰條例第四十條規定且超過規定之最高
    時速滿二十公里者，於應到案日前到案者，處罰鍰新台幣一千九百元，並記違規
    點數一點，逾期則依道路交通管理事件統一裁罰標準表之規定處罰。經查：本件
    受處分人甲○○駕駛車號ＭＸ─９０９５號自小客車，於九十一年十二月二日十
    五時十分許，行經彰鹿路上，因「行車限速六十公里，時速八十三公里，超速二
    十三公里（雷測）」違規，為彰化縣警察局交通隊以雷達測速器測得而當場掣單
    舉發等情，有前揭舉發通知單一紙、裁決書等在卷可稽。雖異議人辯稱：在一家
    工廠大門前被警察欄停下車，員警都躲在工廠大門裡面抓超速，異議人根本無法
    看見，且當時前後都有車究竟是哪一部超速並不能確定云云。惟據證人即本件舉
    發員警賈亢生到庭證述：當地限速六十公里，異議人時速八十三公里，超速二十
    三公里，我們用雷達測速的，經過鎖定後有違規的事實才舉發，如果同時有併排
    車輛通過，我們不會舉發，異議人違規當時只有他單獨一部車輛。我們是站在路
    邊巡邏車的前方，經過的人都看得到等語（見本院九十二年三月六日庭訊筆錄）
    ，經本院檢視異議人所拍攝之照片二幀，亦可見巡邏車車頭確實站有穿著制服之
    執勤員警，綜上所述，本件異議人於前揭時、地有違規超速之事實，可以認定。
    從而原處分機關據以援引上開規定，裁處罰鍰新台幣一千九百元並記違規點數一
    點，逾期則依道路交通管理事件統一裁罰標準表之規定處罰，並無不當。本件異
    議為無理由，應予駁回。
據上論斷，應依道路交通管理處罰條例第八十七條第二項、道路交通案件處理辦法第
十九條，裁定如主文。
中      華      民      國    九十二    年      四      月    二十五    日
                                        臺灣臺中地方法院交通法庭
                                            法  官許 金 樹
右正本證明與原本無異。
如不服本裁定應於送達後五日內向本院提出抗告狀。
                                            書記官
中      華      民      國    九十二    年      四      月    二十五    日


司法院資訊處製作；財團法人民間司法改革基金會備份。
